臺灣新北地方法院刑事判決
110年度審易字第2058號
公  訴  人  臺灣桃園地方檢察署檢察官
被      告  高大鈞






上列被告因違反毒品危害防制條例案件，經臺灣桃園地方檢察署
檢察官聲請簡易判決處刑（臺灣桃園地方檢察署110年度毒偵字
第1225號），經臺灣桃園地方法院認不宜逕以簡易判決處刑（原
受理案號：臺灣桃園地方法院110年度桃簡字第1259號），改依
通常程序審理，並以110年度易字第645號判決諭知管轄錯誤而移
送本院，被告於本院準備程序中就被訴事實為有罪之陳述，經告
知簡式審判程序之旨，並聽取當事人之意見後，經本院裁定行簡
式審判程序，判決如下：
    主  文
高大鈞施用第二級毒品，處有期徒刑貳月，如易科罰金，以新臺
幣壹仟元折算壹日。扣案之第二級毒品甲基安非他命壹包（含包
裝袋壹只、驗餘淨重零點零肆貳捌公克）沒收銷燬。
    事  實
一、高大鈞基於施用第二級毒品甲基安非他命之犯意，於民國11
    0年2月3日上午6時許，在新北市○○區○○路000號12樓住處，
    以將甲基安非他命置入玻璃球內，點火燒烤吸食所生煙霧之
    方式，施用甲基安非他命1 次。嗣於110年2月4日上午6時35
    分許，為警持臺灣桃園地方法院核發之搜索票，至新北市○○
    區○○路0段00巷00號進行搜索，當場扣得甲基安非他命1包（
    含包裝袋1只、驗餘淨重0.0428公克)等物（所涉持有第三級
    毒品純質淨重5公克以上罪嫌部分，另由臺灣桃園地方檢察
    署檢察官偵辦中），經警採集其尿液送驗後，結果呈安非他
    命、甲基安非他命陽性反應，而查悉上情。
二、案經桃園市政府警察局桃園分局報告臺灣桃園地方檢察署檢
    察官偵查後聲請簡易判決處刑，經臺灣桃園地方法院判決管
    轄錯誤移送本院。
　　理  由
一、程序部分：　　
(一)查本案被告高大鈞所犯係死刑、無期徒刑、最輕本刑為3年
    以上有期徒刑以外之罪，且非高等法院管轄第一審案件，其
    於準備程序中就被訴事實為有罪之陳述，經本院告知簡式審
    判程序之旨，並聽取公訴人、被告之意見後，經裁定進行簡
    式審判程序審理，則本案證據之調查，依刑事訴訟法第273
    條之2規定，自不受同法第159條第1項、第161條之2、第161
    條之3、第163條之1及第164條至第170條規定之限制，合先
    敘明。
(二)查被告前因施用毒品案件，經本院以109年度毒聲字第253號
    裁定送觀察、勒戒後，認無繼續施用毒品傾向，於109年10
    月15日執行完畢釋放出所，並由臺灣新北地方檢察署檢察官
    以109年度毒偵緝字第261號、262號、263號為不起訴處分確
    定，有臺灣高等法院被告前案紀錄表1份在卷可佐。是被告
    係於前開觀察、勒戒執行完畢釋放後3年內，再犯本案施用
    第二級毒品犯行，檢察官就此對被告提起公訴，係屬合法。
二、認定事實之理由及證據：
　　上開犯罪事實，業據被告於警詢、偵查、本院準備程序及審
    理時均坦承不諱，且被告為警查獲後經採集尿液送驗，結果
    呈安非他命及甲基安非他命陽性反應，亦有桃園市政府警察
    局桃園分局真實姓名與尿液、毒品編號對照表及台灣檢驗科
    技股份有限公司濫用藥物檢驗報告（檢體編號：D-0000000
    號）各1紙附卷可稽（見臺灣桃園地方檢察署110年度毒偵字
    第1225號卷【下稱毒偵字卷】第133頁、第141頁）；又扣案
    之白色或透明晶體1包（驗餘淨重0.0428公克），經送鑑驗
    結果，檢出第二級毒品甲基安非他命成分乙情，有臺灣桃園
    地方法院搜索票、桃園市政府警察局桃園分局搜索扣押筆錄
    暨扣押物品目錄表、臺北榮民總醫院110年3月8日北榮毒鑑
    字第C0000000號毒品成分鑑定書各1份，及扣案物照片1張等
    附卷可稽（見毒偵字卷第65至69頁、第79頁、第151頁），
    足認被告前揭任意性自白與事實相符，堪以採信。本案事證
    明確，被告犯行洵堪認定，應依法論科。
三、論罪科刑：
(一)罪名：
　　按甲基安非他命係毒品危害防制條例第2條第2項第2款所定
    之第二級毒品，依法不得持有、施用。是核被告所為，係犯
    毒品危害防制條例第10條第2項之施用第二級毒品罪。其因
    施用而持有第二級毒品之低度行為，為其施用之高度行為所
    吸收，不另論罪。　　
(二)量刑：　　
　  爰以行為人之責任為基礎，審酌被告前已因施用毒品案件，
    經觀察、勒戒之處遇，本應知所警惕，猶漠視法令禁制，再
    次施用毒品，顯未知所戒慎，其無視於毒品對於自身健康之
    戕害及國家對於杜絕毒品犯罪之禁令，亦未見戒除惡習之決
    心，殊非可取；惟徵諸其犯罪所生之危害，實以自戕身心健
    康為主，對於他人生命、身體、財產等法益，尚無重大明顯
    之實害，暨施用毒品者均具有相當程度之生理成癮性及心理
    依賴性，其犯罪心態與一般刑事犯罪之本質並不相同，應側
    重適當之醫學治療及心理矯治為宜，非難性較低；兼衡被告
    於本院審理時自陳之家庭生活與經濟狀況（詳見本院簡式審
    判筆錄第5頁），並參以其高職肄業之智識程度（見被告之
    個人戶籍資料查詢結果），及犯後自始坦承犯行之態度等一
    切情狀，量處如主文所示之刑，並諭知易科罰金折算標準。
四、沒收部分：　　
　　扣案之甲基安非他命1包（含包裝袋1只、驗餘淨重0.0428公
    克），屬毒品危害防制條例第2條第2項第2款所列管之第二
    級毒品，不問屬於被告與否，應依毒品危害防制條例第18條
    第1項前段之規定諭知沒收銷燬。又盛裝上開甲基安非他命
    之外包裝袋上亦沾有該毒品殘渣，無論依何種方式均難與之
    析離，應整體視為查獲之第二級毒品，依毒品危害防制條例
    第18條第1項前段之規定諭知沒收銷燬。至送鑑耗損之甲基
    安非他命，既已滅失，自無庸再予宣告沒收銷燬，併此敘明
    。
據上論斷，應依刑事訴訟法第273條之1第1項、第299條第1項前
段，毒品危害防制條例第10條第2項、第18條第1項前段，刑法第
11條、第41條第1項前段，判決如主文。
本案經檢察官林暐勛聲請簡易判決處刑，檢察官高智美到庭執行
職務。
中　　華　　民　　國　　111 　年　　1 　　月　　19　　日
                  刑事第二十五庭  法  官  白光華　　
以上正本證明與原本無異
如不服本判決，應於判決送達後20日內敘明上訴理由，向本院提
出上訴狀 (應附繕本) ，上訴於臺灣高等法院。其未敘述上訴理
由者，應於上訴期間屆滿後20日內向本院補提理由書「切勿逕送
上級法院」。
                                  書記官　楊貽婷
中　　華　　民　　國　　110 　年　　1 　　月　　19　　日
附錄本案論罪科刑法條全文：
毒品危害防制條例第10條
施用第一級毒品者，處6月以上5年以下有期徒刑。
施用第二級毒品者，處3年以下有期徒刑。